【裁判字號】    95,易,674
【裁判日期】    951117
【裁判案由】    違反毒品危害防制條例
【裁判全文】
臺灣屏東地方法院刑事判決               95年度易字第674號
聲  請  人  臺灣屏東地方法院檢察署檢察官
被      告  甲○○
上列被告因違反毒品危害防制條例案件，經檢察官提起聲請以簡
易判決處刑（95年度毒偵字第1225號），經本院改依通常程序審
理，被告於本院準備程序中就被訴事實為有罪之陳述，經本院合
議庭裁定由受命法官獨任依簡式審判程序審理，判決如下：
    主  文
甲○○施用第二級毒品，累犯，處有期徒刑壹年肆月，扣案沾有
毒品甲基安非他命殘渣之吸食器壹組沒收銷燬之。
    事  實
一、甲○○前於87年間，因施用毒品案件（原係違反麻醉藥品管
    理條例），經臺灣高等法院高雄分院裁定送觀察、勒戒後，
    認無繼續施用毒品之傾向（於87年9 月16日釋放出所），經
    該院87年度上易字第1677號判決免刑確定；又於88年間，因
    施用毒品案件，經本院88年度毒聲字第2237號裁定送觀察、
    勒戒後，認無繼續施用毒品之傾向（於88年11月15日釋放出
    所），且由臺灣屏東地方法院檢察署檢察官於88年11月3日
    以88年度毒偵字第443 號為不起訴處分確定；再因施用毒品
    案件，經本院90年度毒聲字1340號裁定令入戒治處所送強制
    戒治，嗣經本院裁定停止戒治（保護管束至91年7 月18日期
    滿），刑罰部分，則經本院90年度易字第855 號判處有期徒
    刑5 月確定。其後又分別因施用毒品案件，先後經本院93年
    度簡字698 號判處有期徒刑6 月、本院93年度易字第523 號
    判處有期徒刑8 月確定，另因竊盜案件，經93年度易字第
    263 號判處有期徒刑1 年確定，上開所處有期徒刑8 月、1
    年部分復經定應執行有期徒刑1 年6 月，經接續執行後，嗣
    於95 年3月28日縮短刑期假釋出監，且同年5 月17日保護管
    束期滿，假釋未經撤銷，以已執行論。詎仍不知戒絕，又於
    假釋期滿後，基於施用第二級毒品甲基安非他命之犯意，於
    95年7 月17日晚上6 時許，在其位於屏東縣潮州鎮○○路93
    號5樓 之1 住處，以將毒品甲基安非他命置於玻璃吸食器內
    ，下方點火加熱，再以口鼻吸食蒸發氣體之方式，施用第二
    級毒品甲基安非他命1 次。嗣於同年7 月19日晚上6 時20分
    許，警方因另行偵辦竊盜案件，循線在其住處查獲，並扣得
    沾有毒品甲基安非他命殘渣之吸食器1 組。
二、案經屏東縣警察局潮州分局報告臺灣屏東地方法院檢察署檢
    察官聲請簡易判決處刑。
    理  由
一、本件被告甲○○所犯係死刑、無期徒刑、最輕本刑為3 年以
    上有期徒刑以外之罪，其於本院準備程序中就被訴事實為有
    罪之陳述，經本院合議庭裁定由受命法官獨任依簡式審判程
    序，先予敘明。
二、上揭事實，訊據被告於本院審理中坦承不諱，而被告為警查
    獲後經採尿送驗結果，確呈甲基安非他命陽性反應，有台灣
    檢驗科技股份有限公司濫用藥物尿液檢驗報告各1 份在卷可
    稽，此外，復有被告所有且供施用毒品甲基安非他命所用之
    吸食器1 組扣案可佐。又上開扣案物品經送請專業機構鑑定
    結果，因沾有毒品甲基安非他命殘渣而呈甲基安非他命陽性
    反應，亦有高雄醫學大學附設中和紀念醫院檢驗報告1 份附
    卷可參，足認被告之自白，應與事實相符，堪予採信。第查
    ，被告前於87年間，因施用毒品案件（原係違反麻醉藥品管
    理條例），經臺灣高等法院高雄分院裁定送觀察、勒戒後，
    認無繼續施用毒品之傾向（於87年9 月16日釋放出所），經
    該院87年度上易字第1677號判決免刑確定；又於88年間，因
    施用毒品案件，經本院88年度毒聲字第2237號裁定送觀察、
    勒戒後，認無繼續施用毒品之傾向（於88年11月15日釋放出
    所），且由臺灣屏東地方法院檢察署檢察官於88年11月3 日
    以88年度毒偵字第443 號為不起訴處分確定；再因施用毒品
    案件，經本院90年度毒聲字1340號裁定令入戒治處所送強制
    戒治，嗣經本院裁定停止戒治（保護管束至91年7 月18日期
    滿），刑罰部分，則經本院90年度易字第855 號判處有期徒
    刑5 月確定。其後又分別因施用毒品案件，先後經本院93年
    度簡字698 號判處有期徒刑6 月、本院93年度易字第523 號
    判處有期徒刑8 月確定等情，有卷附臺灣屏東地方法院檢察
    署全國刑案資料查註表、同署施用毒品臺灣高等法院被告前
    案紀錄表可參，是本件被告於5 年內施用第二級毒品之犯行
    ，自應依法論科。
三、按甲基安非他命係毒品危害防制條例所定之第二級毒品，不
    得非法施用，是核被告所為，係犯毒品危害防制條例第10條
    第2 項之施用第二級毒品罪。被告為施用毒品甲基安非他命
    而持有毒品之低度行為，已為其施用之高度行為所吸收，不
    另論罪。被告曾分別因施用毒品案件，先後經本院93年度簡
    字698 號判處有期徒刑6 月、本院93年度易字第523 號判處
    有期徒刑8 月確定；另因竊盜案件，經93年度易字第263 號
    判處有期徒刑1 年確定，上開所處有期徒刑8 月、1 年部分
    復經定應執行有期徒刑1 年6 月，經接續執行後，嗣於95年
    3 月28日縮短刑期假釋出監，且同年5 月17日保護管束期滿
    ，假釋未經撤銷，以已執行論，有臺灣屏東地方法院檢察署
    刑案資料查註紀錄表、臺灣高等法院被告前案紀錄表在卷可
    考，其於有期徒刑執行完畢5 年內故意再犯本件有期徒刑以
    上之罪，係屬累犯，應依刑法第47條第1 項規定加重其刑。
    。爰審酌被告之毒品前科累累，甫迭經數次戒斷毒癮之保安
    處分程序已如前述，竟未徹底戒絕，復心存僥倖，於假釋期
    滿後不久即再度施用，顯未受先前科刑判決之警惕、雖本次
    施用次數僅有1 次且犯後坦承犯行，仍不宜輕縱及犯後態度
    等一切情狀，量處如主文所示之刑。再扣案之沾有毒品甲基
    安非他命殘渣之吸食器1 組，亦應整體視為毒品，應依毒品
    危害防制條例第18條第1 項前段之規定，併予宣告沒收銷燬
    之。
四、公訴意旨略以：
  (一)本件被告除有上開經論罪科刑施用毒品1 次之行為外，另自
    95年6 月中旬起，尚有多次施用毒品甲基安非他命之犯行，
    且與前揭論罪科刑部分具有集合犯之包括一罪關係等語（起
    訴書犯罪事實欄誤載為「連續」施用，併予指明）。
  (二)按犯罪事實應依證據認定之，無證據不得認定犯罪事實；又
    被告之自白，不得作為有罪判決之唯一證據，仍應調查其他
    必要之證據，以察其是否與事實相符，刑事訴訟法第154 條
    第2 項、第156 條第2 項分別定有明文。申言之，被告之自
    白，應以補強證據擔保其真實性；亦即以補強證據之存在，
    藉之限制自白在證據上之價值。而所謂補強證據，則指除該
    自白本身外，其他足資以證明自白之犯罪事實確具有相當程
    度真實性之證據而言。雖其所補強者，非以事實之全部為必
    要，但亦須因補強證據與自白之相互利用，而足使犯罪事實
    獲得確信者，始足當之（最高法院74年台覆字第10號判例參
    照）。
  (三)本件公訴意旨所指被告另有多次施用毒品甲基安非他命犯行
    ，無非係以被告於警詢、偵查中之自白及前揭尿液檢驗報告
    為據，而被告於警詢、偵查中固供稱：伊自95年6 月中旬起
    有施用第二級毒品甲基安非他命多次等語，惟關於施用之頻
    率，警詢中稱：平均每4 日施用1 次、繼而於偵查中又稱：
    每2 、3 日施用1 次等語，嗣於本院準備程序中改稱：伊僅
    有於7 月17日施用1 次，先前所述係不實等語，故其於警詢
    、偵查之自白，難謂與事實全然相符：次查，人體施用甲基
    安非他命後代謝之情形，因受施用劑量、施用方式、個人體
    質及其代謝情況等因素各異，惟大抵而言，一般可檢出之最
    長時間為1 至5 日（卷附行政院衛生署管制藥品管理局91年
    9 月23日管檢字第109652號函參照），故而前揭卷附尿液檢
    驗報告，僅能證明被告曾於採尿前回溯1 至5 日內，確有施
    用毒品甲基安非他命，然關於施用之次數、確切之時間及採
    尿前5 日以前之時間，被告是否確有吸食毒品甲基安非他命
    犯行，則無從據以認定，復遍閱全卷，亦查無其他補強證據
    可資參佐，自難徒憑被告於警詢、偵查中與事實難謂相符之
    自白，遽為有罪之認定，惟公訴人既以集合犯之包括之一罪
    起訴，本院爰不另為無罪之諭知，附此敘明。
據上論斷，應依刑事訴訟法第452 條、第273 條之1 第1 項、第
299 條第1 項前段，毒品危害防制條例第10條第2 項、第18條第
1 項前段，刑法第11條、第47條第1 項，判決如主文。
本案經檢察官靳隆坤到庭執行職務。
中   華    民     國     95    年   11    月    17    日
                      刑事第四庭   法  官  劉敏芳
以上正本證明與原本無異。
如不服本判決應於收受本判決送達後十日內向本院提出上訴書狀
，其未敘述上訴理由者，並得於提起上訴後十日內向本院補提理
由書狀（均須按他造當事人之人數附繕本）「切勿逕送上級法院
」
中    華    民     國   95     年   11     月   17    日
                                   書記官  許倬維
附錄本案論罪法條：
毒品危害防制條例第10條第2項：
施用第二級毒品者，處 3 年以下有期徒刑。


司法院資訊處製作；財團法人民間司法改革基金會備份。
